臺灣屏東地方法院刑事判決
111年度交簡上字第64號
上  訴  人  臺灣屏東地方檢察署檢察官
被      告  謝順任




上列上訴人因被告公共危險案件，不服本院民國111年6月13日11
1年度交簡字第518號第一審刑事簡易判決（聲請簡易判決處刑案
號：111年度速偵字第411號），提起上訴，本院管轄之第二審合
議庭判決如下：
    主    文
原判決撤銷。
謝順任犯不能安全駕駛動力交通工具罪，累犯，處有期徒刑陸月
，如易科罰金，以新台幣壹仟元折算壹日。
    事    實
一、謝順任前於民國107年間，因公共危險案件，經臺灣高雄地
    方法院以107年度審交訴字第56號判決判處有期徒刑6月確定
    ，於108年8月30日徒刑易服社會勞動履行完成而執行完畢。
    詎猶不知悔改，復明知服用酒類將影響其駕駛之注意力及控
    制力，於111年3月15日上午11時許起至同日上午11時30分許
    止，在位於屏東縣屏東市某處之工作地點飲用保力達藥酒後
    ，至同日下午1時前某時，已達不能安全駕駛動力交通工具之
    程度，仍基於不能安全駕駛動力交通工具之犯意，駕駛車牌
    號碼0000-00號自用小貨車離開該處而行駛於道路。嗣於同
    日下午1時許，在屏東縣屏東市信義路與北平路之交岔路口
    ，因其駕駛執照前因酒後駕車遭註銷仍駕駛前開汽車上路而
    為警攔查，並發現其身上散發酒味，遂於同日下午1時41分
    許對謝順任施以吐氣酒精濃度測試結果達每公升0.43毫克，
    始悉上情。
二、案經屏東縣政府警察局屏東分局報告臺灣屏東地方檢察署檢
    察官偵查起訴。
　　理    由
一、證據能力部分：
　　本判決以下所引用之非供述證據，均與本案事實具有關聯性
    ，且查無事證足認係實施刑事訴訟程序公務員違背法定程序
    所取得，亦無顯不可信之情況，且各該證據均經本院於審判
    期日依法進行證據之調查，上開證據資料均有證據能力。
二、上揭犯罪事實，業據被告謝順任於警詢、偵訊時均坦承不諱
    ，復有屏東縣政府警察局屏東分局酒精測定紀錄表1份、屏
    東縣政府警察局舉發違反道路交通管理事件通知單3份、車
    輛詳細資料報表、公路監理電子閘門系統駕籍資料1份、現
    場照片1紙、屏東縣政府警察局屏東分局崇蘭派出所111年3
    月15日偵查報告各1份在卷可稽，足認被告自白與事實相符
    ，本案事證明確，被告犯行堪以認定。
三、論罪:
（一）核被告所為，係犯刑法第185條之3第1項第1款之不能安全
　　  駕駛動力交通工具罪。
（二）被告有如事實欄所示之前科等情，有臺灣高等法院被告前
      案紀錄表在卷可稽。其於受上開有期徒刑執行完畢後，5
      年以內故意再犯本件有期徒刑以上之罪，為累犯。而本案
      檢察官已於聲請簡易判決處刑書及上訴理由書中敘明被告
      構成累犯之前案記錄，並有被告前案紀錄表、上開案件之
      判決文件及台灣高等法院前案案件異動查證作業等相關執
      行資料在卷可稽（參本院交簡上卷第13-22頁、第29頁）
      ，且公訴檢察官亦當庭表示上訴部分主要是針對科刑、累
      犯部分等語（參本院交簡上卷第69頁），本院審酌被告前
      案所犯核與本案罪質均屬公共危險罪屬相同，足見其非一
      時失慮、偶然之犯罪，甚且類型相似之犯罪，一犯再犯，
      足徵行為人有其特別惡性，且對刑罰之反應力顯然薄弱，
      衡量被告於本案之犯罪情節及所侵害之法益，並無應量處
      最低法定刑，否則有違罪刑相當原則，暨有因無法適用刑
      法第59條酌量減輕其刑之規定，致其人身自由遭受過苛侵
      害之情形，自無司法院大法官會議釋字第775號解釋之適
      用，爰依刑法第47條第1項規定加重其刑。
四、撤銷原判之原因及自為判決之理由：
（一）檢察官上訴意旨略以：本案檢察官已於聲請簡易判決處刑
      書主張被告前科紀錄已構成累犯，且已檢附刑案資料查註
      記錄表，且審理卷內亦有台灣高等法院被告前案紀錄表為
      證，檢察官應已具體指出證明之方法，已足作為論以累犯
      予加重其刑之裁判基礎，原判誤認檢察官未就累犯舉出證
      明之方法，顯有違誤，請求撤銷原判決，另為適當之判決
      等語。
（二）原審審理結果，以被告犯罪事證明確予以被告論罪科刑及
      沒收，固非無見。惟查：　　　
    1.被告構成累犯之事實及應加重其刑之事項，均應由檢察官
      主張並具體指出證明之方法後，經法院踐行調查、辯論程
      序，方得作為論以累犯及是否加重其刑之裁判基礎（最高
      法院110年度台上大字第5660號刑事大法庭裁定意旨參照
      ），先予敘明。
    2.被告前犯公共危險，檢察官已於聲請簡易判決處刑書之犯
      罪事實欄中載明上開有期徒刑之執行完畢記錄，及於111
      年3月15日為本案犯行等節，關於被告曾經有期徒刑執行
      完畢，於5年內再犯本案之構成要件社會基本事實；復於
      證據清單及所犯法條欄中敘明「被告前有如犯罪事實欄所
      載之前科及執行紀錄，此有本署刑案資料查註紀錄表在卷
      可參」、「考量被告所犯上開前案經刑罰執行後，竟仍不
      知警惕，再犯本件公共危險罪，足見前案之罪責及處罰並
      未達矯正被告行為、預防再犯之目的，酌以大法官釋字第
      775號解釋所揭示罪刑相當之意旨，爰請依刑法第47條第1
      項之規定，加重其刑。」，而偵查卷內確有檢附被告之前
      案紀錄表可參，故可認為檢察官已經對於被告為累犯一節
      為主張及證明。從而，檢察官上訴意旨指摘原審認為「檢
      察官未就被告構成累犯之事實即應加重其刑之事項具體指
      出證明方法，依最高法院110年度台上字第5660號裁定之
      意旨，本院毋庸就此部分依職權調查並為相關之認定」、
      等節違背法令，為有理由，自應由本院予以撤銷改判。
五、科刑：
　　爰以行為人之責任為基礎，審酌被告已於106年、107年兩次
    公共危險之前科素行（累犯部分未重覆評價），有上開被告
    前案紀錄表附卷可憑，猶不知自我警惕，其明知酒精成分對
    人的意識及反應能力具有不良影響，酒後駕車對一般往來之
    公眾及駕駛人自身皆具有高度危險性，政府各相關機關對酒
    後駕車之危害性一再宣導，為時甚久，被告既非初犯，其對
    於酒後不得駕駛車輛之誡命應知之甚詳，詎被告竟於111年3
    月15日再為本案犯行，且經測得之吐氣酒精濃度達每公升0.
    43毫克，其飲酒後之精神狀態及車輛駕控能力應已受到相當
    之影響，猶於駕駛執照業經遭註銷之情形下，貿然駕駛自用
    小貨車上路，被告所為，顯然枉顧自身及公眾往來之交通安
    全，並已構成其他用路人生命、財產安全之危險，應嚴加非
    難；然慮及被告犯後坦承犯行，暨其之教育智識程度及家庭
    經濟生活狀況（參警卷第3頁）等一切情狀，量處如主文第2
    項所示之刑，並諭知易科罰金之標準，以資懲儆。
六、被告經本院合法傳喚，無正當理由未到庭，爰不待其陳述，
    逕為一造辯論判決。
七、依刑事訴訟法第455條之1第3項、第364條、第369條第1項前
    段、第371條、第299條第1項前段，判決如主文。
本案經檢察官葉幸真聲請簡易判決處刑，檢察官洪綸謙到庭執行
職務。
中　　華　　民　　國　　111 　年　　10　　月　　17　　日
                  刑事第四庭  審判長法  官  林鈴淑
　　　　　　　　　                  法  官  蕭筠蓉
              　　　　　　　　　    法  官  沈婷勻
以上正本證明與原本無異。
不得上訴。　　　　　　　　　　　　　　　　　　
中　　華　　民　　國　　111 　年　　10　　月　　17　　日
                                    書記官  簡慧瑛
附錄本判決論罪科刑法條：　　　　　　　　　　　　　　　　
中華民國刑法第185條之3
駕駛動力交通工具而有下列情形之一者，處3年以下有期徒刑，
得併科30萬元以下罰金：
一、吐氣所含酒精濃度達每公升零點二五毫克或血液中酒精濃度
    達百分之零點零五以上。